【裁判字號】    90,訴,344
【裁判日期】    900919
【裁判案由】    搶奪等
【裁判全文】
臺灣桃園地方法院刑事判決                            九十年度訴字第三四四號
    公  訴  人  臺灣桃園地方法院檢察署檢察官
    被      告  丙○○
    選任辯護人  何啟熏律師
右列被告因搶奪等案件，經檢察官提起公訴（九十年度偵字第二二九五、二六六九號
）及移送併辦（臺灣士林地方法院檢察署九十年度偵緝字第一二三號、臺灣基隆地方
法院檢察署九十年度偵字第二三六八號），本院判決如左：
    主  文
丙○○共同連續攜帶兇器竊盜，處有期徒刑壹年。
    事  實
一、丙○○基於意圖為自己不法所有之概括犯意聯絡，先後於：
  (1)八十九年十月四日十六時五十分許，夥同其夫庚○○（所涉犯行業經台灣板橋地
    方法院判刑確定，現執行中），由丙○○在台北縣汐止鎮○○○路○段一四七號
    四樓把風，庚○○則持其所有之起子一支，侵入李雅襟位於同號三樓住處（侵入
    住宅部分未據告訴及起訴），竊取李雅襟所有之綠色金爐一個、存錢筒二個、現
    金新台幣（以下同）一萬三千元、日幣一萬元、金幣一個、珍珠袖扣一對，庚○○得手後正欲離去，適李雅襟自外返家發現予以質問，庚○○旋即逃逸，李雅襟
    追趕至附近鐵路旁仍未獲（惟尋回前述綠色金爐一個、存錢筒二個），返回後發
    現丙○○仍在住處附近，乃報警查獲丙○○，並循線在同鎮○○路二五五巷口查
    獲庚○○，並至同巷二號四樓查獲其所有，供前述犯罪用之起子一支（已於前述
    庚○○竊盜案件經台灣板橋地方法院判處沒收，並執行完畢）。
  (2)九十年一月二十七日上午八時許與其男友丁○○共謀行竊，由丁○○以小客車載
    丙○○至桃園縣大園鄉○○村○○路○段一七七號屋前辛○○經營之「花仙子檳
    榔攤」應徵工作，嗣於同日十八時三十分許，由丙○○乘辛○○進入屋內之際，
    竊取辛○○所有，內置現金五萬元及駕駛執照、健保卡、萬客隆卡及家樂福出入
    證各一張之皮包一只，得手後搭上前來接應之丁○○駕駛之小客車離開。
  (3)九十年二月五日丙○○與丁○○至桃園市○○○街一百０一號溫莎堡汽車旅館，
    由丁○○假冒「周志華」名義住宿，其二人於住宿期間俟機瞭解該店人員上班狀
    況後，即於同月七日七時三十分許，由丁○○負責在外把風，丙○○潛入該旅館
    二樓辦公室，竊取會計己○○所有之現金三萬二千八百元、木質印章三枚、印鑑
    章二枚、原子印章一枚、女用皮夾一只、中國信託商業銀行存摺一本、合作金庫
    提款卡一張、桃園縣桃園市信用合作社會稽分社為付款人之空白支票二十三張（
    票號0000000號至0000000號）、新竹國際商業銀行支票一張、桃
    園市信用合作社代收款項抄錄簿一本、貴賓卡四張、二吋半身相片及底片四張、
    桃園市漂亮社區土地、房屋買賣契約書、社區規約書、土地所有權狀、建物所有
    權狀、建築改良物登記簿謄本、印鑑證明書各一份暨李在煌所有之木質印章一枚
    、溫莎堡汽車旅館之店章二枚，得手後即交付予丁○○一同離去。丙○○其後於
    同日另行起意持前述提款卡領現金二千，並由丁○○在前述0000000至
    0000000號中之一張支票及0000000號支票上蓋己○○之印文，
    並填寫發票日暨金額分別為七萬元及二萬五千元，而偽造前述支票，並交由丙○○至桃園市信用合作社會稽分社領款，惟因存款不足而未得逞（此部分未據起訴
    ，應公訴人另行偵辦）。嗣丁○○見前述贓物對己○○甚有價值，遂於同日下午
    十六時許在台北縣板橋市○○街「百麗賓館」二○一號房以電話與己○○連絡，
    告知其在台北縣新莊市拾獲前述物品，其可以幫忙，但要求己○○給他一萬二千
    元以資答謝，否則就將全部文件丟掉，經己○○一再要求始減為六千元，丁○○
    即委由戊○○（另行審結）駕駛五Ｌ─六四六號計程車，將除0000000至
    0000000號支票四張以外之失竊物品，於同日十九時許，送至溫莎堡汽車
    旅館，正擬取款時，為警查獲，該車內起出前述失竊物品，並循線至台北縣板橋
    市○○○路、南門街口查獲丙○○，並自其身上起獲前述己○○所有之面額二萬
    五千元、票號為0000000號支票一紙及辛○○所有之駕駛執照等物。
二、案經己○○訴由桃園縣警察局桃園分局移送臺灣桃園地方法院檢察署檢察官偵查
    起訴及台北縣警察局汐止分局移送臺灣士林地方法院檢察署檢察官移送併案。
    理  由
一、訊之被告丙○○對於右揭事實欄一、(1)、(3)之犯罪事實，業已坦承不諱，核與證
    人李雅襟於警訊、證人庚○○於本院審理時及證人己○○警訊及本院調查時之陳
    述相符。此外，並有贓物領據二紙附卷及證人庚○○所有之起子一支扣案（惟已
    另案執行沒收銷毀）可稽，被告前述犯行，可以認定。
二、被告對於右揭事實欄一、(2)之犯罪事實，則矢口否認，並辯稱：辛○○之皮包是
    丁○○拿的云云。經查被告於警訊及偵訊時對前述事實業已坦承不諱，核與證人
    辛○○於警訊及本院調查時指述之情節相符。而被告於九十年二月七日被查獲時
    ，在其身上查獲證人辛○○所有，被竊之駕駛執照、健保卡、萬客隆卡及家樂福
    出入證各一張，並有贓物領據一紙附卷可稽。被告於本院審理時否認其情，應係
    卸責之詞，不足採信。此部分事證明確，被告犯行亦可認定。
三、核被告如事實欄一、(1)所為，係犯刑法第三百二十一條第一項第三款之攜帶兇器
    竊盜罪；如事實欄一、(2)、(3)所為，係犯同法第三百二十條第一項之竊盜罪。被
    告就事實欄一、(1)犯行與證人庚○○間暨就事實欄一、(2)、(3)犯行與證人丁○○
    間均有犯意聯絡與行為分擔，均為共同正犯。被告所為三竊盜行為，時間緊接，
    所犯基本構成要件相同之罪名，顯係出於概括之犯意為之，為連續犯，應依刑法
    第五十六條之規定論以攜帶兇器竊盜一罪，並加重其刑。公訴意旨認被告犯同法
    第三百二十條第一項之普通竊盜罪，尚有未洽，惟其起訴之基本社會事實與本院
    認定之犯罪事實相同，爰依刑事訴訟法第三百條規定，變更起訴法條。爰審酌被
    告犯罪之目的、動機、被告與其夫庚○○攜帶兇器侵入住宅行竊，非但侵害被害
    人之財產，且危害及被害人身家安全惡性非輕、被告犯罪後坦承部分犯行，態度
    尚稱良好等情狀，量處如主文所示之刑，以資懲儆。至於被告等行竊如事實欄一
    、(1)犯行時所攜帶之兇器─起子一支雖係共犯庚○○所有，供前述犯罪用，惟已
    於前述庚○○竊盜案件經台灣板橋地方法院判處沒收，並執行完畢，業據證人庚○○陳述在卷，爰不另為沒收之諭知，併此說明。
四、公訴意旨另以：被告與證人丁○○（冒名周志華）共同意圖不法之所有，於九
    十年一月二十三日十八時許，在台北縣汐止市○○路○段五二○號前，見乙○○
    暫停（未熄火）所有之Ｆ三─九六二三號自用小客車並站立車旁不及防備之際，
    竟推由丁○○迅速入車快速駕離予以搶奪得手後：其後基於共同意圖為自己不法
    之所有之概括犯意，由丁○○以乙○○放置車內之行動電話，聯絡乙○○付款
    三萬元否則不還該車，致令心生畏怖而洽定降為付款一萬五千元並依其指示「於
    九十年一月三十日四時許，撥電0000000000號行動電話聽候被告指示
    指示前往桃園火車站前交付一萬五千元予被告，被告並將該汽車鑰匙交付予乙○○，並帶領乙○○前往桃園市○○路七十號地下一樓取車時，為警當場查獲；
    被告於前案獲得交保後，與丁○○於九十年二月七日上午竊得己○○前述財物後
    ，即於同日下午十六時時許在台北縣板橋市○○街「百麗賓館」二○一號房內，
    由丁○○聯絡知情並相同不法恐嚇取財犯意聯絡之戊○○趕抵該房同時聯絡己○○付款一萬二千元贖回前述失竊證件等物，經己○○一再要求始減為六千元，再
    與在場之戊○○攜帶前述失竊證件等物駕駛五Ｌ─六四六號計程車於同日十九時
    許，前往溫莎堡汽車旅館正擬取贖時，為警查獲，該車內起出己○○失竊之前述
    證件等物，因認被告另涉有刑法第三百二十五條第一項之搶奪罪嫌及同法第三百
    四十六條第一項之恐嚇取財罪嫌云云。訊之被告堅決否認有前述犯行，辯稱：我
    沒有共謀搶奪汽車，是丁○○叫我去拿修車費的，另不是我叫戊○○去拿錢的等
    語。經查：
（一）證人乙○○、甲○○兄弟於九十一月二十三日案發時二人均有喝酒，甲○○坐
      在前述小客車內，乙○○站車外，證人丁○○走過來對甲○○說該車子前輪爆
      胎，他要幫忙開去補胎，甲○○即下車讓丁○○將車開走，乙○○兄弟均誤以
      為丁○○係認識之人等情，業據證人乙○○、甲○○分別於本院九十年六月十
      八日及八月二十二日調查時證述在卷。由上證人所述，可知證人丁○○係以詐
      騙之手法取得前述小客車，公訴人稱：丁○○係乘人不備之際搶奪云云，已有
      未洽。另被告雖陳稱：丁○○取車時其有在旁邊看到等語，惟證人乙○○亦證
      稱：當時丙○○不在場等語，顯示被告案發時雖有在場，惟其並未有參與證人
      丁○○犯行之舉動，致使被害人連被告在場之事都不知。此外，並查無被告有
      何參與或共謀搶奪犯行之積極證據。
（二）再證人乙○○證稱：「是一月二十九日他（即證人丁○○，自稱姓周）打我弟
      手機，說他被警察攔到，說我已報警，他花了三萬元擺平，要我出這筆錢，然
      後把車子還我，我向他討價到一萬五千元，．．、（問：他有無說不給錢的話
      會如何？）沒有說，只是它跟我要三萬元，經討價後我說一萬五，他說好，．
      ．，（問：你與林碰面時她有無說不付款的話要如何？）沒有，我碰到她她就
      叫我拿錢給她，錢給她後她鑰匙給我並帶我去牽車」等語。由以上證人所述，
      無論是被告或證人丁○○均未對證人乙○○有何「如不付錢，則將對其本人或
      車子為如何不利行為之言詞」。依證人乙○○所言，證人丁○○亦僅係出言誑
      稱：因李某報警，致其花三萬元擺平云云，其所言應屬詐騙之手段，尚難認有
      恐嚇之意思。況且，被告僅係受證人丁○○之託（或受其利用），向證人乙○○取款、交付汽車鑰匙及帶領取車，並無確實之證據證明其有恐嚇證人乙○○
      交付財物之行為。
（三）另證人己○○之前述證件等物品雖係被告於九十年二月七日上午下手竊取，惟
      其後以電話要求證人己○○交付錢財贖回之人係一男子等情，迭據證人己○○
      於警訊及本院調查時證述在卷。另本件係證人丁○○打電話通知同案被告戊○○及當面談運送前述物品及收款之人等情，業據被告戊○○偵審中陳述在卷。
      是亦無證據證明被告就證人丁○○前述電話要求贖款之事有何共同謀議或行為
      分擔之事實。
（四）本件並無積極確實之證據足以證明被告有前述犯行，已如前述。惟公訴意旨認
      此部分與前述有罪部分有方法結果之牽連關係，為裁判上一罪，爰不另為無罪
      之諭知。
五、臺灣士林地方法院檢察署併案意旨略以：被告與其夫庚○○於八十六年十月間起
    ，在台北縣汐止市○○路二八○巷二號等地共同竊取林進春、林佳慧、雷茂松、
    高玉娟、薛銘宗等人之財物、證件（詳如臺灣士林地方法院檢察署八十九年度偵
    字第九五一八號卷內台北縣警察局汐止分局被害人一覽表），因認被告另涉有竊
    盜犯行。訊之被告堅決否認有前述犯行，辯稱：我沒有偷等語。經查：被害人
    林進春於警訊中供稱：我身分證是遺失，不是被竊，我是八十六年十月因車禍後
    就找不到身分證、駕駛執照及皮夾等語，是尚難認被告有竊取前述身分證之行為
    ；前述其餘被害人財物被竊一案均係由被告之夫，即證人庚○○一人所為，業
    據其於前述八十九年度偵字第九五一八號案件警偵訊及台灣板橋地方法院八十九
    年度易字第二五一一號審理時與本院調查審理時證述在卷。台灣板橋地方法院前
    述案件並認定前述案件係證人庚○○一人所為，並判刑確定，此亦有該院八十九
    年度易字第二五一一號刑事判決影本一份附偵查卷可稽。雖證人庚○○於臺灣臺
    東地方法院檢察署九十年度偵緝字第一二三號案件九十年二月二十日偵訊時一度
    改稱：「前述案件均係被告一人所為，其係為其太太頂罪」云云。惟其同時亦陳
  述：「我替我太太頂罪希望他照顧小孩，但她未做到」，參酌被告於八十九年十
    二月底即另結新歡（即證人丁○○），證人庚○○前開所述，顯係挾怨報復，尚
    不足採。此外，並無證據足以認定被告有前述竊盜犯行，是此部分應退回移案機
    關另行處理。
六、臺灣基隆地方法院檢察署併案意旨略以：被告於八十八年十一月間起，在桃園縣
    桃園市○○路等地竊取被害人曾靜文、雷茂松、潘振文、張蓮花、許佳星、劉書
    銘等人現金、證件等財物（詳如該署九十年度偵字第二三六八號基隆市警察局刑
    警隊事實一覽表），經警於九十年二月十二日在丁○○所駕駛之七Ｇ─四○八九
    號小客車內查獲前述被害人等之身分證、駕駛執照等證件，因認被告另涉有前述
    竊盜犯行云云。訊之被告堅決否認有前述犯行，辯稱：雷茂松之證件係其夫庚○○所偷，潘振文、張蓮花之證件係朋友給我的，其他的證件，我不知道，並不是
    我放在前述小客車內之皮包內等語。經查：被害人雷茂松被竊一案係由證人庚○○一人所為，已如前述，是尚難認定被告有竊取被害人雷茂松財物之犯行；
    被害人潘振文、張蓮花之證件雖係被告放置於前述皮包，惟被告取得前述證件之
    途徑很多，如行竊、拾獲、向他人購買、或如被告所辯之他人給予，是尚難僅以
    被告持有前述證件即認定被告有竊盜犯行；另被害人曾靜文、許佳星、劉書銘
    等三人之證件，並非被告所持有，放置於前述皮包內，業據其陳述在卷，參酌證
    人丁○○被查獲警訊時，將所有之犯行推至被告身上（如其持有之周志華、徐天
    順等證件，均係其於九十年二月六日十五時向被告購買取得之偽造證件，且係被
    告要其拿該等證件去申請大哥大門號云云，惟查證人丁○○早於同年月五日即冒
    名「周志華」至證人己○○經營之溫莎堡汽車旅館投宿，是其稱；證件係被告於
    同年月六日交付云云，顯然不實），且前述證件係在證人丁○○持有情況下被查
    獲及證人丁○○設籍花蓮市，被害人許佳星、劉書銘之財物係在花蓮市被竊，與
    證人丁○○較有地緣關係，前述被害人之財物係證人丁○○所取得之可能性極高
    ，是尚難以在證人丁○○車內查獲被害人曾靜文、許佳星、劉書銘等之證件推定
    被告有竊取前述被害人財物之犯行。此外，並無證據足以認定被告有前述竊盜犯
    行，是此部分應退回移案機關另行處理。
七、據上論斷，應依刑事訴訟法第二百九十九條第一項前段、第三百條，刑法第二十
    八條、第五十六條、第三百二十一條第一項第三款，判決如主文。
本案經檢察官張春暉到庭執行職務。
中      華      民      國    九十      年      九      月     十九     日
                                      臺灣桃園地方法院第六庭
                                          法  官  潘進順
右正本證明與原本無異。
如不服本判決，應於判決送達後十日內向本院提出上訴狀（應附繕本），上訴於臺灣
高等法院。
                                          書記官   林聖哲
中      華      民      國    九十      年      九      月    二十四    日
附論罪科刑依據之法條：
刑法第三百二十一條
犯竊盜罪而有左列情形之一者，處六月以上五年以下有期徒刑：
一、於夜間侵入住宅或有人居住之建築物、船艦或隱匿其內而犯之者。
二、毀越門扇、牆垣或其他安全設備而犯之者。
三、攜帶兇器而犯之者。
四、結夥三人以上而犯之者。
五、乘火災、水災或其他災害之際而犯之者。
六、在車站或埠頭而犯之者。
前項之未遂犯罰之。


司法院資訊處製作；財團法人民間司法改革基金會備份。
